【裁判字號】    89,上易,312
【裁判日期】    890315
【裁判案由】    竊盜
【裁判全文】
臺灣高等法院臺南分院刑事判決              八十九年度上易字第三一二號    Ｇ
      上  訴  人
      即  被  告  甲  ○  ○
右上訴人因竊盜案件，不服臺灣臺南地方法院八十八年度易字第三三三三號中華民國
八十八年十二月三十一日第一審判決（起訴案號：臺灣臺南地方法院檢察署八十八年
度偵字第一四一四四號），提起上訴，本院判決如左：
      主      文
上訴駁回。
      事      實
一、甲○○素行不良，其於八十三年間，曾因竊盜罪，經原審於八十三年十月十九日
    判處有期徒刑四月（原另諭知緩刑四年，嗣又被撤銷緩刑）確定，又於八十五年
    間因竊盜案，經原審判處拘役二十日確定在案，又於八十五年間曾因偽造有價證
    券案，經本院於八十五年十一月二十九日判處有期徒刑四年確定，指揮書執行完
    畢日畢為九十年五月六日（與竊盜罪四月合併執行），現尚假釋中，仍不知悔悟
    ，意圖為自己不法之所有，於民國八十八年十一月十六日凌晨二時四十分時許，
    在台南市○○區○○路一段六九八巷三十號前，以其所有之機車鑰匙，開啟乙○
    ○所有之車號ＵＣ～九六一三號自用小貨車車門，入內著手竊取財物未果時，旋
    即遭巡邏至此之警員查獲，遂未得逞，並扣得其所有供犯罪所用之鑰匙一把。
二、案經台南市警察局第三分局報請台灣台南地方法院檢察署檢察官偵查起訴。
      理      由
一、訊據上訴人即被告甲○○承認有於半夜侵入被害人乙○○自用小貨車之事實，但
    矢口否認竊盜之犯行，辯稱：伊因酒醉，誤入被害人乙○○小貨車內休息，並未
    行竊云云。惟查：上開事實，業據被告甲○○於警局初訊時供稱：伊未經車主同
    意，擅用身上的鑰匙打開車門入內行竊，但在車內找不到值錢的東西，當時只有
    伊一人行竊等語（見卷附台南市警察局第三分局安中派出所八十八年十一月十六
    日訊問筆錄），核與當場查獲被告行竊之台南市警察局第三分局安中派出所警員
    段安定於原審到庭具結證稱：「當時巡邏至安中路一段六九八巷三十號前，被告
    已進入車內，我認識被告，他是我轄區內的住民，被告看到我馬上要走，我和黃
    英進一起查獲及巡邏的。他（被告）身上沒有酒味，也沒有喝酒跡象，神智很清
    楚，所以我就沒有測其酒精濃度。被告有吸食強力膠的習慣。看到被告時我問：
    『年輕人你在車內做什麼？』他神色慌張，車內東西有翻動跡象，但沒有搜到財
    物，他在警局也承認要進入車內偷東西，當時被害人有說他把車鎖得好好的，也
    沒有借人，失竊車子的附近，在那時間常發現車子被撬開竊取財物的情事。」（
    詳原審八十八年十二月二十一日訊問筆錄），及被害人乙○○於警訊中指稱：伊
    車牌號碼ｕｃ～九六一三號自用小貨車內物品有被翻動等語（見卷附台南市警察
    局第三分局安中派出所八十八年十一月十六日訊問筆錄），其並於原審審理時亦
    到庭指稱：當時伊所有自用小貨車有上鎖等語（詳原審八十八年十二月二十一日
    訊問筆錄），核與被告甲○○於警局初訊時供稱：伊未經車主同意，擅用身上的
    鑰匙打開車門入內行竊，但在車內找不到值錢的東西，當時只有伊一人行竊等語
    （見卷附台南市警察局第三分局安中派出所八十八年十一月十六日訊問筆錄）情
    節相符，且有扣案被告所有供本件之犯罪工具鑰匙一把可資佐證。至於被告於檢
    察官偵查中、原審及本院審理時均翻異前供，改稱：伊因酒醉，才誤入被害人乙
    ○○小貨車內休息，並未行竊云云，洵屬事後畏罪卸責之詞，委難採信。而被害
    人乙○○於原審審理時改稱：被告好像有喝酒及其無翻動車內物品云云，核與警
    方人員剛查獲本案時，其在警局訊問時所指稱上引筆錄記載之情狀不相符合，顯
    係事後附和迴護被告之詞，亦無可採。綜上所述，本件事證明確，被告犯行堪以
    認定。
二、核被告甲○○意圖為自己不法之所有，而竊取他人財物未遂，所為係犯刑法第三
    百二十條第三項、第一項之竊盜未遂罪。又被告已著手竊取行為之實行，未生持
    有竊取物之結果，為未遂犯，爰依刑法第二十六條前段之規定，按既遂之刑減輕
    之。原審援引刑事訴訟法第二百九十九條第一項前段，刑法第三百二十條第三項
    、第一項，第二十六條前段、第三十八條第一項第二款，罰金罰鍰提高標準條例
    第一條前段之規定，並參酌被告有偽造有價證券及二次竊盜犯罪前科紀錄（未構
    成累犯），其前犯竊盜罪緩刑中更犯罪而被撤銷緩刑，經送監執行後，於假釋中
    再犯本件竊盜罪（詳卷本院被告全國前案紀錄表），顯無悔過之意，惡性重大，
    及其犯罪之動機、目的、手段、所生危害、犯罪後狡飾犯行等一切情狀，量處有
    期徒刑一年及以扣案鑰匙一把為被告所有供犯罪所用之物，依法宣告沒收之。本
    院經核其認事用法，均無不當，量刑亦稱妥適。被告上訴意旨，空言指摘原判決
    採證不當，為無理由，應予駁回。
據上論斷，應依刑事訴訟法第三百六十八條，判決如主文。
本案經檢察官蘇南桓到庭執行職務。
中    華    民    國      八十九      年      三      月      十五      日
                                  臺灣高等法院臺南分院刑事第六庭
                                      審判長法官  林    金    村
                                            法官  茆    臺    雲
                法官  顏    基    典
右正本證明與原本無異。
不得上訴。
                                      法院書記官  呂    嘉    文
中    華    民    國      八十九      年      三      月     十七       日
附錄本判決論罪科刑法條：
刑法第三百二十條第一項：意圖為自己或第三人不法之所有，而竊取他人之動產者，
                        為竊盜罪，處五年以下有期徒刑、拘役或五百元以下罰金
                        。
                第二項：意圖為自己或第三人不法利益，而竊佔他人之不動產者，
                        依前項之規定處斷。
                第三項：前二項之未遂犯罰之。


司法院資訊處製作；財團法人民間司法改革基金會備份。
